【裁判字號】    98,訴,46
【裁判日期】    980311
【裁判案由】    違反妨害性自主罪
【裁判全文】
臺灣雲林地方法院刑事判決                98年度訴字第46號
公  訴  人  臺灣雲林地方法院檢察署檢察官
被      告  丙○○
指定辯護人  莊安田律師
上列被告因妨害性自主案件，經檢察官提起公訴（97年度偵字第
6084號），本院判決如下：
    主  文
丙○○對於十四歲以上未滿十六歲之女子為性交，處有期徒刑捌
月，緩刑貳年，並應向指定之公益團體、地方自治團體或社區提
供壹佰小時之義務勞務，緩刑期間付保護管束。
    犯罪事實
一、丙○○於民國97年10月30日，經由友人蘇東戶介紹，認識代
    號00000000號女子（82年2 月2 日出生，真實姓名及年籍均
    詳卷，以下簡稱甲 ○）後，2 人互萌好感。於97年10月31日
    晚上，甲 ○在電話中向蘇東戶表明想找丙○○去夜市，向蘇
    東戶問明丙○○行蹤後，即前往丙○○所在之雲林縣土庫鎮
    「網星網咖店」，尋得丙○○，一同前往夜市遊玩，丙○○
    並邀甲 ○返家。於97年11月1 日凌晨，2 人抵達丙○○位於
    雲林縣土庫鎮○○里○○路14號住處後，丙○○明知甲 ○為
    14歲以上未滿16歲之女子，竟仍基於與甲 ○為性交之犯意，
    於97年11月1 日凌晨3 、4 時許，在其上址住處房間內，經
    甲 ○之同意，以其陰莖插入甲 ○陰道之方式，對甲 ○性交1
    次。嗣因甲 ○徹夜未歸，返家後為其母（代號00000000A 號
    ，真實姓名及年籍均詳卷，以下簡稱乙 ○）發覺有異，經詢
    問甲 ○後得知上情，方報警查獲。
二、案經乙 ○訴由雲林縣警察局虎尾分局報告臺灣雲林地方法院
    檢察署檢察官偵查起訴。
    理  由
一、上揭犯罪事實，業據告訴人乙 ○於警詢時指訴綦詳（警卷第
    8 頁至第10頁），並經證人蘇東戶於警詢時（警卷第11頁至
    第13頁）、證人即被害人甲 ○於偵查及本院審理時（偵卷第
    16頁至第18頁、本院卷第38頁至第42頁）證述明確，且有真
    實姓名對照表2 紙、受理疑似性侵害事件驗傷診斷書1 份（
    警卷最末頁信封袋內）、現場照片8 張（偵卷第10頁至第13
    頁）、內政部警政署刑事警察局97年12月31日刑醫字第0970
    177904號鑑驗書（本院卷第26頁）、臺灣雲林地方法院檢察
    署扣押物品清單各1 紙（本院卷第30頁)、 被害人Ａ女自97
    年11月3 日起至同年月6 日止連續請假紀錄及被害人Ａ女寫
    給被告之信件18紙（本院卷最末頁信封袋內）附卷可稽，並
    據被告丙○○於警詢、偵查及本院審理中自白不諱，其自白
    經核與上開證據互核相符，可以採信。至證人即被害人甲 ○
    於偵查中雖指證稱：「（問：當天與丙○○發生性行為時，
    丙○○有無打你、罵你？）沒有。（問：當天與丙○○發生
    性行為是否出於自願？）不是。當時我不知道怎麼辦。（問
    ：有無拒絕丙○○？）有，我跟丙○○說不可以。（問：你
    有無推丙○○跟他說不可以？）有。但是後來丙○○還是把
    我衣服脫掉。（問：丙○○有無以強暴、脅迫或恐嚇之手段
    與你發生性行為？）沒有。」等語（偵卷第17頁），指稱被
    告係違反伊意願對之為強制性交行為；然於本院審理時，證
    人即被害人甲 ○已改稱：「（問：你當時有拒絕丙○○的情
    形嗎？）沒有。（問：你是自願的嗎？）對。」、「（問：
    你有無拒絕他幫你脫衣服嗎？）沒有。」、「（提示甲 ○偵
    查中筆錄）（問：你當時候怎麼會這樣子講？）因為家長都
    在。」、「當初是因為怕家長罵。（問：怕家長罵怎麼樣？
    ）所以才這樣講。」等語（本院卷第40頁至第41頁），明確
    證述偵查中係因告訴人乙 ○在場之故，方才如此陳述，實則
    與被告發生性交時，被告並未以強暴、脅迫或違反被害人甲
    ○意願之方式為之，可見，證人即被害人甲 ○於偵查中所述
    內容並不可採。況被害人甲 ○於偵訊後，仍不斷寫信給被告
    之情，亦經證人即被害人甲 ○於本院審理時證述無訛（本院
    卷第41頁背面），而由該18紙信件內容以觀，被害人甲 ○對
    被告稱謂親暱，用詞遣字之間也流露許多對被告愛戀之意，
    益證證人即被害人甲 ○於本院審理中所述，確實有其可信之
    處，自應以證人即被害人甲 ○於審理中所述內容，為對被告
    有利之認定。綜上所述，本件事證明確，被告係經被害人甲
    ○同意而對之為性交之犯行應堪認定。
二、查被害人甲 ○係82年2 月2 日出生，有其代號與真實姓名對
    照表在卷可參。是核被告丙○○所為，係犯刑法第227 條第
    3 項之對於14歲以上未滿16歲之女子為性交罪。起訴意旨雖
    認被告所為係犯刑法第221 條第1 項之強制性交罪，然本件
    並無證據證明被告係以強暴、脅迫或違反被害人甲 ○意願之
    方法，對被害人甲 ○強制性交，已如前述，是起訴法條容有
    未洽，然其性交之基本事實同一，本院自得予以審理，並依
    刑事訴訟法第300 條規定，變更其應適用之法條。又被告於
    犯上開犯行時雖為成年人，惟其所犯上開罪名係就被害人為
    14歲以上未滿16歲少年所定之特別處罰規定，本件即無適用
    兒童及少年福利法第70條第1 項前段規定加重處罰之餘地，
    併此敘明。爰審酌被告為高職肄業，教育程度普通，目前從
    事公路局道路標線施工工作，為本件犯行時年方23，年少識
    淺，且係經被害人同意，並未使用強暴或脅迫等違反被害人
    意願之方式，目的及手段並非惡劣，犯罪後雖尚未與被害人
    達成和解，然其犯後坦承犯行，態度良好，被害人甲 ○也表
    示喜歡被告等一切情狀，量處如主文所示之刑。另被告前未
    曾因故意犯罪受有期徒刑以上刑之宣告，有臺灣高等法院被
    告前案紀錄表1 份在卷可佐，其犯罪後已深知悔悟，本院認
    其經此教訓後，當知所警惕，應無再犯之虞，因認其所宣告
    之刑，以暫不執行為適當，併予宣告緩刑2 年，以啟自新，
    並依刑法第74條第2 項第5 款之規定，命被告向公益團體、
    地方自治團體或社區提供100 小時之義務勞務。再被告所犯
    係屬刑法第91條之1 所列之罪，且本件有命被告執行刑法第
    74條第2 項第5 款所定之事項，併依法宣告於緩刑期間付保
    護管束，以期緩刑期間受充分之教化與輔導，預防其再度犯
    罪，而確實達成緩刑之目的。
據上論斷，應依刑事訴訟法第299 條第1 項前段、第300 條，刑
法第227 條第3 項、第74條第1 項第1 款、第2 項第5 款、第93
條第1 項第1 款、第2 款，判決如主文。
本案經檢察官江柏青到庭執行職務。
中    華    民    國    98    年    3     月    11    日
                  刑事第六庭  審判長法  官  廖國勝
                                    法  官  黃楹榆
                                    法  官  廖淑華
以上正本證明與原本無異。
如不服本判決應於收受判決後10日內向本院提出上訴書狀，並應
敘述具體理由；其未敘述上訴理由者，應於上訴期間屆滿後20日
內向本院補提理由書（均須按他造當事人之人數附繕本）。「切
勿逕送上級法院」。
                                    書記官  邱明通
中    華    民    國    98    年    3     月    11    日
附錄本案論罪科刑法條全文：
中華民國刑法第227 條：（未成年人）
對於未滿十四歲之男女為性交者，處3 年以上10年以下有期徒刑
。
對於未滿十四歲之男女為猥褻之行為者，處6 個月以上5 年以下
有期徒刑。
對於十四歲以上未滿十六歲之男女為性交者，處7 年以下有期徒
刑。
對於十四歲以上未滿十六歲之男女為猥褻之行為者，處3 年以下
有期徒刑。
第1 項、第3 項之未遂犯罰之。


司法院資訊處製作；財團法人民間司法改革基金會備份。
